臺灣高等法院高雄分院刑事裁定　　　　100 年度抗字第141號
抗　告　人
即　受刑人　李健榕
上列抗告人因聲請撤銷緩刑案件，不服臺灣屏東地方法院中華民
國100 年4 月29日裁定（100 年度撤緩字第37號），提起抗告，
本院裁定如下：
    主  文
抗告駁回。
    理  由
一、本件抗告意旨略以：99年4 月20日7 時許，係友人王怡婷因
    個人原因急欲購買第三級毒品愷他命，乃託抗告人代為聯絡
    ，抗告人並未與不詳姓名成年男子共同販賣第三級毒品愷他
    命，抗告人亦無獲利之意圖，抗告人於前案緩刑期間均恪遵
    保護管束之規定到案報到，亦不曾與不良之人有所往來，上
    開代為聯絡之行為亦僅此1 次，系爭緩刑保護管束亦已接近
    完成階段，絕無如原裁定所指之情節重大，依抗告人目前保
    護管束之績效，亦無再為不法之虞，為此提起抗告，請求撤
    銷原裁定，繼續給予保護管束云云。
二、原裁定略以：(一)受刑人李健榕前因妨害性自主案件，經本院
    以95年度訴字第964 號判決判處有期徒刑1 年10月，諭知緩
    刑4 年，緩刑期間並付保護管束，並於96年9 月17日判決確
    定。詎受刑人於緩刑期內，於民國99年4 月20日7 時許，與
    真實姓名年籍均不詳之成年男子，共同基於販賣第三級毒品
    愷他命之犯意聯絡，共同販賣第三級毒品愷他命予王怡婷、
    楊雅惠，嗣後為警查獲，並經臺灣高等法院高雄分院以99年
    度上訴字第1830號判決判處有期徒刑2 年6 月，有各該刑事
    判決及臺灣高等法院被告前案紀錄表在卷可證。(二)受刑人固
    對於上開販賣第三級毒品之犯行均坦承不諱，惟緩刑為法院
    刑罰權之運用，旨在獎勵自新，本質上無異恩赦，得消滅刑
    罰之效果，惟受刑人未珍惜自新機會，不思悔悟，於前案緩
    刑期內，不思悔改，竟與他人共同販賣第三級毒品愷他命；
    另參以受刑人明知愷他命係嚴重戕害他人身心健康之第三級
    毒品，卻為圖非法獲利而販賣之，其所助長毒品氾濫，危害
    社會治安甚鉅，足認其（未）保持善良品行，並與素行不良
    之人往還，情節重大。從而，本件聲請核與首揭規定相符，
    聲請人聲請撤銷受刑人前揭緩刑之宣告，洵屬有據，應予准
    許。又受刑人上開緩刑之宣告既經撤銷，其於該案中所受緩
    刑期內付保護管束之宣告，即失所附麗，應併予撤銷等語。
三、按受保護管束人在保護管束期間內，應保持善良品行，不得
    與素行不良之人往還；受保護管束人有違反上開規定，情節
    重大者，檢察官得聲請撤銷保護管束或緩刑之宣告，保安處
    分執行法第74條之2 第1 款、第74條之3 第1 項分別定有明
    文。前揭條文並未明確規定受保護管束人須同時具備「未保
    持善良品行」及「與素行不良之人往還」兩項要件，始得撤
    銷保護管束或緩刑之宣告。且依該法第74條之3 之立法理由
    ：「受保護管束人違反前條規定應遵守之事項，其情節重大
    者，足見保護管束處分已不能收效，得為刑法第92條第2 項
    及第93條第3 項撤銷保護管束或緩刑之宣告或假釋之事由，
    檢察官及典獄長應聲請撤銷，爰增訂本條。」觀之，撤銷保
    護管束或緩刑之宣告與否厥在「保護管束處分是否已不能收
    效」，此合乎法律之「目的解釋」，同時未逾「法條可能文
    義之限制」範圍。依此，受保護管束人，於保護管束期間未
    保持善良品行，且情節重大，而屬保護管束不能收效之情形
    ，其間縱未與素行不良之人往來，亦應屬同法第74條之3 所
    示之得撤銷保護管束或緩刑宣告之情形（參照最高法院90年
    度臺非字第354 號及92年度臺非字第54號判決意旨）。至刑
    法第75條及第75條之1 緩刑宣告之事由，不論緩刑期內因故
    意犯他罪，或緩刑前因故意犯他罪，均應以另犯之他罪判決
    確定始能撤銷之，然本件原審法院裁定係依臺灣屏東地方法
    院檢察署檢察官，以抗告人於緩刑期內再犯販賣第三級毒品
    罪，並經本院判處有期徒刑2 年6 月，抗告人顯已違反保安
    處分執行法第74之2 第1 款規定且情節重大之理由，將抗告
    人之緩刑之宣告予以撤銷。則縱該販賣第三級毒品案件，現
    由抗告人上訴中，尚未確定，惟原審法院裁定既非依上開刑
    法規定撤銷本件抗告人緩刑之宣告，是該販賣第三級毒品案
    件縱尚未確定，並不影響上開原審法院裁定之認定，核此敘
    明。
四、查本件抗告人李健榕前因妨害性自主案件，經臺灣屏東地方
    法院以95年度訴字第964 號判決判處有期徒刑1 年10月，諭
    知緩刑4 年，緩刑期間並付保護管束，並於96年9 月17日判
    決確定。詎抗告人於緩刑期內，於民國99年4 月20日7 時許
    ，與真實姓名、年籍均不詳之成年男子，共同基於販賣第三
    級毒品愷他命之犯意聯絡，共同販賣第三級毒品愷他命予王
    怡婷、楊雅惠，嗣後為警查獲，並經本院以99年度上訴字第
    1830號判決判處有期徒刑2 年6 月，現在最高法院審理中，
    尚未確定，有各該刑事判決及臺灣高等法院被告前案紀錄表
    在卷可證，茲查抗告人於緩刑期間，竟不思悔悟，仍與施用
    毒品及販賣毒品之人往來，且與他人共同販賣第三級毒品愷
    他命，另參以抗告人明知愷他命係嚴重戕害他人身心健康之
    第三級毒品，卻為圖非法獲利而販賣之，其所助長毒品氾濫
    ，危害社會治安甚鉅，足認其未保持善良品行，並與素行不
    良之人往還，其行為顯然違反保安處分執行法第74條之2 第
    1 款規定之未保持善良品行，且情節重大，足見抗告人上開
    緩刑之宣告已難收預期效果，依上揭法條規定，自應撤銷其
    前案所受之緩刑宣告，原審因而依臺灣屏東地方法院檢察署
    檢察官之聲請，援引刑事訴訟法第476 條及保安處分執行法
    第74條之2 第1 款、第74條之3 第1 項之規定，裁定撤銷抗
    告人前開緩刑之宣告，於法自無不合，抗告人執上述抗告理
    由，指摘原裁定不當，尚難認有理由，應予駁回。
五、據上論結，應依刑事訴訟法第412 條，裁定如主文。
中    華    民    國  100     年    6     月    8     日
                刑事第二庭  審判長法  官  林正雄
                                  法  官  邱明弘
                                  法  官  黃壽燕
以上正本證明與原本無異。
不得再抗告。
中    華    民    國  100     年    6     月    8     日
                                  書記官  戴志穎